臺灣宜蘭地方法院刑事判決
111年度交易字第198號
公  訴  人  臺灣宜蘭地方檢察署檢察官
被      告  簡志保


上列被告因公共危險案件，經檢察官提起公訴（111年度偵字第6
462號），於準備程序中，被告就被訴事實為有罪之陳述，經告
以簡式審判程序之旨，並聽取公訴人、被告之意見後，本院裁定
進行簡式審判程序，並判決如下：
    主  文
簡志保吐氣所含酒精濃度達每公升零點二五毫克以上而駕駛動力
交通工具，累犯，處有期徒刑捌月。
    犯罪事實
一、簡志保於民國111年8月9日20時許至同日22時許止，在其位
    於宜蘭縣○○鄉○○○路000號住處內飲用酒類後，又於翌日（即
    10日）9時許至同日12時許止，在宜蘭縣員山鄉深福路某工
    地內飲用酒類後，其吐氣所含酒精濃度已達每公升0.25毫克
    以上，竟仍基於酒後駕駛動力交通工具之犯意，自上開處所
    駕駛車牌號碼000-0000號自用小貨車上路。迨行經宜蘭縣○○
    鄉○○路000號前時，為警攔查，經警發現其身上有明顯酒氣
    ，遂於同日13時2分許對其進行酒測，測得其吐氣所含酒精
    濃度達每公升0.79毫克而查獲。
二、案經宜蘭縣政府警察局移送臺灣宜蘭地方檢察署檢察官偵查
    起訴。
    理  由
壹、程序部分
    被告簡志保所犯之罪，非死刑、無期徒刑、最輕本刑為3年
    以上有期徒刑之罪或高等法院管轄第一審之案件，被告於準
    備程序中，就前揭被訴事實為有罪之陳述，經告以簡式審判
    程序之旨，並聽取被告與公訴人之意見後，本院認無不得或
    不宜改依簡式審判程序進行之處，爰依刑事訴訟法第273條
    之1第1項、第284條之1規定，裁定本案行簡式審判程序。是
    本案之證據調查，依刑事訴訟法第273條之2規定，不受同法
    第159條第1項、第161條之2、第161條之3、第163條之1及第
    164條至第170條規定之限制，合先敘明。
貳、實體部分
一、訊據被告對於上開事實於警詢、偵查中、本院準備程序及審
    理時均坦承不諱(見宜蘭地檢署111年度偵字第6462號卷《下
    稱偵卷》第13頁至第17頁、第49頁至第51頁；本院卷第22頁
    至第24頁、第28頁至第29頁)，並有酒精測定紀錄表、宜蘭
    縣○○○○○○○○○道路○○○○○○○○○○○○○號查詢汽車駕駛人資料、車
    輛詳細資料表各1紙在卷可稽（見偵卷第19頁、第25頁至第3
    1頁），是被告前揭具任意性自白與事實相符，而可採信。
    綜上，本案事證已臻明確，被告犯行堪以認定，應予依法論
    罪科刑。
二、論罪科刑：
（一）核被告所為，係犯刑法第185條之3第1項第1款之吐氣所含
      酒精濃度達每公升0.25毫克以上而駕駛動力交通工具罪。
（二）累犯之說明：
  １、被告前於109年間，因酒後駕車之公共危險案件，經本院以
      109年度交簡字第934號判決判處有期徒刑6月確定，於111
      年3月7日易服社會勞動執行完畢等情，有上開案件判決書
      、臺灣高等法院被告前案紀錄表等在卷可參（見偵卷第63
      頁至第64頁），被告於有期徒刑執行完畢後，5年內故意
      再犯有期徒刑以上之罪，依法應為累犯。
  ２、按刑法第47條第1項規定：「受徒刑之執行完畢，或一部之
      執行而赦免後，5年以內故意再犯有期徒刑以上之罪者，
      為累犯，加重本刑至二分之一。」，而參照大法官會議解
      釋第775號解釋文及理由書之意旨，有關累犯加重本刑部
      分，固不生違反憲法一行為不二罰原則之問題，惟其不分
      情節，基於累犯者有其特別惡性及對刑罰反應力薄弱等立
      法理由，一律加重最低本刑，致生行為人所受之刑罰超過
      其所應負擔罪責之個案，不符憲法罪刑相當原則，牴觸憲
      法第23條比例原則。於此範圍內，有關機關應自本解釋公
      布之日起2年內，依本解釋意旨修正之。於修正前，為避
      免發生上述罪刑不相當之情形，法院就該個案應依本解釋
      意旨，裁量是否加重最低本刑。
  ３、查本案被告前揭經執行完畢之前案為與本案所犯罪質相同
      之不能安全駕駛之公共危險案件，足徵被告未能因前案受
      刑事追訴處罰後產生警惕作用，又再為本案犯罪，其刑罰
      反應力顯然薄弱，且經檢察官請求依累犯規定加重其刑，
      本院經審酌後認本案加重最低本刑尚無罪刑不相當之情形
      ，被告之人身自由並未因此遭受過苛之侵害，爰依前揭說
      明及刑法第47條第1項之規定，加重其最低本刑。
（三）爰以行為人之責任為基礎，審酌被告應知悉酒精成分對人
      之意識控制能力具有不良影響，超量飲酒後會導致對週遭
      事物之辨識及反應能力較平常狀況薄弱，若仍駕駛車輛在
      道路上行駛，對往來之公眾及駕駛人自身皆具有高度危險
      性等情，竟仍於服用酒類後，貿然駕駛前揭汽車行駛於公
      眾往來之道路上，且本次測得之呼氣酒精濃度高達每公升
      0.79毫克，已逾本罪規定之呼氣酒精濃度標準甚多，足見
      其心存僥倖，任意觸法，置己身及他人之生命、身體、財
      產損失不顧，嚴重危及道路交通安全秩序，幸即時為警攔
      查而未釀成車禍事故之實害；惟念其犯後尚能坦承犯行，
      兼衡被告於本院審理時自述高職畢業之智識程度，已婚，
      有2名子女，一個高中2年級，一個國中2年級要扶養，目
      前從事水電工作，收入不穩定，一個月收入約新臺幣2萬
      元至3萬元等一切情狀，量處如主文所示之刑（見本院卷
      第28頁）。另被告雖請求判處不用入監服刑之刑度，惟本
      案被告前已有多次不能安全駕駛致交通危險罪犯行，本案
      復再犯相同罪名，易科罰金之刑度已無法抑制被告之再犯
      ，本院認量處主文所示之刑始罰當其罪，附此說明。
據上論斷，應依刑事訴訟法第273條之1第1項、第299條第1項前
段，刑法第185條之3第1項第1款、第47條第1項，刑法施行法第1
條之1第1項，判決如主文。
本案經檢察官蔡明儒提起公訴，檢察官曾尚琳到庭執行職務。
中　　華　　民　　國　　111 　年　　10　　月　　25　　日
                  刑事第四庭  法  官  游皓婷
以上正本證明與原本無異。
如不服本判決應於收受送達後二十日內向本院提出上訴書狀，並
應敘述具體理由；其未敘述上訴理由者，應於上訴期間屆滿後二
十日內向本院補提理由書(均須按他造當事人之人數附繕本)「切
勿逕送上級法院」。
中　　華　　民　　國　　111 　年　　10　　月　　25　　日
                              書記官  林欣宜
附錄所犯論罪科刑法條：
刑法第185條之3第1項第1款
駕駛動力交通工具而有下列情形之一者，處3年以下有期徒刑，
得併科30萬元以下罰金：
一、吐氣所含酒精濃度達每公升零點二五毫克或血液中酒精濃度
    達百分之零點零五以上。
二、有前款以外之其他情事足認服用酒類或其他相類之物，致不
    能安全駕駛。
三、服用毒品、麻醉藥品或其他相類之物，致不能安全駕駛。